【裁判字號】    98,婚,658
【裁判日期】    981013
【裁判案由】    離婚等
【裁判全文】
臺灣高雄地方法院民事判決               98年度婚字第658號
原      告  甲○○
被      告  乙○○
訴訟代理人  陳惠菊律師
上當事人間離婚等事件，本院於民國98年9 月29日言詞辯論終結
，判決如下：
    主  文
原告之訴駁回。
訴訟費用由原告負擔。
    事實及理由
一、原告起訴主張：兩造於95年間結婚，婚後育有一女王心妤，
    兩造原本感情融洽，97年間被告以幫忙家計為由帶長女至台
    南市安平區○○○街752 號，由原告出資與人合夥經營「葉
    綠素營養早餐店」，原告亦一同搬往該處同住，並每日通車
    至高雄上班。詎被告竟利用原告上班時間，與店內男性員工
    私通款曲，甚至半夜外宿，原告為求家庭和諧始終隱忍，並
    要求被告結束加盟店之生意返回高雄。98年4 月14日原告將
    被告趕出台南住所，並叫原告到台南自己搬行李且不能到房
    間整理，強迫原告簽離婚協議書，原告不簽，被告將原告行
    李推給原告後，又追到原告高雄住所要逼原告簽離婚協議書
    ，且對原告及原告雙親惡言相向，之後還傳簡訊告訴原告說
    伊只要離婚，小孩也不要，原告雖一再向被告表示過去的事
    情不追究，請被告能結束台南早餐店的生意回到高雄住，但
    始終遭被告拒絕，原告無正當理由拒絕履行同居義務，被告
    依民法第1052條第1 項第5 款規定訴請離婚，並請求被告賠
    償精神慰撫金新台幣（下同）150 萬元，且將兩造子女之監
    護權判由原告行使。
二、被告則以：原告所言全部不實，兩造婚後雖居住於高雄，然
    於97年7月間協議前去台南創業，並共同居住於台南市安平
    區○○○街752 號，其間兩造感情和睦，原告甚至有意辭去
    工作與被告一同開店，然自97年11月間起，被告店內生意稍
    有起色，原告即性情大變，經常以不堪入耳之穢言辱罵被告
    ，甚至誣指被告與人通姦，且經常將離婚掛在嘴上，讓被告
    精神非常痛苦，原告並於98年5 月間自行返回高雄居住，違
    背兩造協議，並非遭被告趕回，且原告自行返家後，被告仍
    返回高雄探視公婆，然一返家即遭原告及公婆辱罵，被告全
    無招架之力，被告也未在公婆面前脅迫離婚或對原告不利之
    語。至於發送簡訊一事，係因被告返回台南後原告一再打電
    話要脅要拔走原告店裡的器材，並要被告小心一點，且一再
    辱罵，被告因一時氣憤而發簡訊，事實上被告愛女至深，雖
    須因事業打拼，公婆又無法照顧女兒而委由在桃園之父母照
    顧，但被告再忙再累也固定兩周探望女兒一次，被告絕不可
    能放棄女兒。本件婚姻之破裂隙可歸責於被告之原因所致，
    被告並無過失，原告請求被告給付慰撫金亦無理由等語置辯
    。
三、按夫妻之一方以惡意遺棄他方在繼續狀態中者，他方固得請
    求離婚，惟請求離婚之原告對於此項惡意遺棄之事實，除依
    法律規定無庸舉證外，仍應負舉證之責任；又民法第1052條
    第5款所謂夫妻之一方，以惡意遺棄他方在繼續狀態中者，
    係指夫或妻無正當理由，不盡同居或支付家庭生活費用之義
    務而言（最高法院39年台上字第415號判例參照）。本件原
    告主張兩造為夫妻關係，雙方自98年4、5月間即分居迄今一
    情，業據其提出戶籍謄本為證，並為被告所不否認，又兩造
    婚後原本居住於高雄，於97年7月間協議前去台南創業，並
    共同居住於台南市安平區○○○街752 號，98年4 、5 月間
    原告又搬回高雄自行居住等情，亦為兩造所不爭執。原告雖
    主張兩造分居之原因乃係因被告有外遇，屢勸不聽並將原告
    趕回高雄居住云云，然為被告堅決否認，被告並以前皆情詞
    置辯。經查，原告所提出之相片內容僅為被告與友人互動的
    照片，並無何親密曖昧之行為，又原告所提出並指稱係被告
    與男性友人親密舉動之光碟片，經本院當庭勘驗之結果，內
    容亦僅為被告為女性洗痘痘之情形，是本件並無任何積極證
    據足以證明被告有原告所指之外遇行為；又證人即原告之父
    王其全雖到庭證稱：「98年4 月14日被告在我家拿離婚協議
    書請原告簽名，說他不要嫁給常常懷疑的丈夫，97年間兩造
    結婚懷孕時被告就常常吵著要離婚」等語，惟上開證詞僅能
    證明由於原告懷疑被告外遇，導致兩造爭吵鬧離婚，並無法
    證明原告係遭被告趕出台南居所不讓其居住。依此，原告既
    無法證明被告有外遇，於雙方發生爭吵後自行搬回高雄居住
    ，自難認被告有未盡同居義務之行為，原告以被告惡意遺棄
    請求離婚，尚難認與法定要件相符，爰駁回原告請求離婚之
    聲明。
四、原告請求離婚之訴既經駁回，自無從請求離婚所造成之精神
    慰撫金，其此部分之訴應併予駁回；且其據以請求酌定兩造
    所生子女之監護權部分，亦失所附麗，本院自無由依其聲請
    或依職權酌定子女監護權部分，於此敘明。
五、結論：本件原告之訴為無理由，依民事訴訟法第78條，判決
    如主文。
中    華    民    國    98    年    10    月    13    日
                      家事法庭  法  官  吳宏榮
上為正本，係照原本作成。
如不服本判決，應於送達後20日內，向本院提出上訴狀。
中    華    民    國    98    年    10    月    14    日
                                書記官  葉正昭


司法院資訊處製作；財團法人民間司法改革基金會備份。
